臺灣基隆地方法院民事裁定  
110年度補字第259號
原      告  林金珠  
被      告  黃百司  



上列當事人間請求解除租約事件，本院裁定如下：
    主  文
本件訴訟標的價額核定為新臺幣陸拾萬元。
原告至遲應於前開核定訴訟標的價額之裁定確定後五日內，向本
院補繳第一審裁判費新臺幣伍仟伍佰元。如逾期未補繳，即以裁
定駁回其訴。
    理  由
一、按訴訟標的之價額，由法院核定。核定訴訟標的之價額以起
    訴時之交易價額為準；無交易價額者，以原告就訴訟標的所
    有之利益為準。以一訴附帶請求其孳息、損害賠償、違約金
    或費用者，不併計其價額，民事訴訟法第77條之1第1項、第
    2項及第77條之2第2項分別定有明文。又請求遷讓房屋事件
    ，訴訟標的之價額，應以房屋之價額為準，其附帶請求給付
    相當租金之不當得利部分，則不併計其價額。次按房屋及土
    地為各別之不動產，各得單獨為交易標的，故房屋所有權人
    對無權占有人請求遷讓交還房屋之訴，應以房屋起訴時之交
    易價額為準，核定其訴訟標的價額，而不應將房屋坐落之土
    地價額併算在內(最高法院99年度台抗字第275號民事裁定參
    照)。查原告起訴主張解除兩造間就基隆市○○區○○街00巷00
    弄00○0號3樓A號房屋（下稱系爭房屋）之租賃契約，訴之聲
    明記載：「簽約押金兩個月租金一個月共一萬伍仟元黃百司
    只支付伍仟伍佰元就不依合約支付。所以申請法院解除林金
    珠與黃百司租房合約。」經本院於民國110年4月9日裁定原
    告因解除租約所得利益，應係另行出租他人所能獲取之租金
    新臺幣(下同)60,000元，命原告於7日內繳納第一審裁判費1
    ,000元，並補正合法之應受判決事項聲明，因原告於110年4
    月16日起訴狀變更聲明為請求被告應將系爭房屋遷讓返還原
    告，既係以房屋永久之占有回復為標的，其價額自應以該房
    屋之價額為準。又系爭房屋僅為整層建物之一部分，無從參
    考不動產交易實價資料，本院審酌系爭房屋所約定租金為每
    月5,000元，依土地法第97條第1項：「城市地方房屋之租金
    ，以不超過土地及其建築物申報總價年息百分之十為限。」
    之規定，以逆推知法推算，應有600,000元之價值(計算式：
    5,000元×12月÷10%)，爰核定本件訴訟標的價額為600,000元
    。至於原告請求被告自110年3月15日起至返還系爭房屋之日
    止，按月給付原告5,000元，依前揭說明可知，係以一訴附
    帶請求其孳息、損害賠償、違約金或費用者，不併算其訴訟
    標的之價額，併予敘明。
二、次按「因財產權而起訴，其訴訟標的之金額或價額在新臺幣
    十萬元以下部分，徵收一千元；逾十萬元至一百萬元部分，
    每萬元徵收一百元；逾一百萬元至一千萬元部分，每萬元徵
    收九十元；逾一千萬元至一億元部分，每萬元徵收八十元；
    逾一億元至十億元部分，每萬元徵收七十元；逾十億元部分
    ，每萬元徵收六十元；其畸零之數不滿萬元者，以萬元計算
    。」民事訴訟法第77條之13定有明文。又依「臺灣高等法院
    民事訴訟、非訟事件、強制執行費用提高徵收數額標準」規
    定，訴訟標的之金額或價額逾十萬元部分，加徵原定數額十
    分之一。本件訴訟標的之價額為600,000元，應徵第一審裁
    判費6,500元，扣除原告已繳納1,000元，尚應補繳5,500元
    。
三、當事人對於本院核定訴訟標的價額之裁定，得於10日內抗告
    ，故原告至遲應於本院上開核定訴訟標的價額之裁定確定後
    5日內向本院補繳第一審裁判費5,500元，如逾期未補繳，即
    以裁定駁回其訴。
四、依民事訴訟法第77條之1、第249條第1項但書規定，裁定如
    主文。
中　　華　　民　　國　　110 　年　　4 　　月　　21　　日
                  民事庭法　官　陳湘琳
以上正本係照原本作成。                                  
如不服本裁定關於核定訴訟標的價額部分，應於送達後10日內向
本院提出抗告狀，並繳納抗告費新臺幣1,000元；其餘關於命補
繳裁判費部分，不得抗告。
中　　華　　民　　國　　110 　年　　4 　　月　　21　　日
                        書記官　林亭如